臺灣高等法院刑事附帶民事訴訟判決
108年度交附民字第50號
原      告  許子榛
被      告  賴志宇

上列被告因過失傷害案件（本院108年度交上易字第206號），經
原告提起附帶民事訴訟，請求損害賠償，本院判決如下：
    主  文
原告之訴及假執行之聲請均駁回。
    事  實
甲、原告方面：
一、聲明：
  ㈠被告應給付原告新臺幣（下同）584,612元，並自起訴狀繕本
    送達翌日起至清償日止，按年息百分之5計算之利息。
  ㈡原告願供擔保，請求宣告假執行。
　㈢訴訟費用由被告負擔。
二、陳述：
  ㈠被告於民國105年9月17日下午7時44分許，駕駛車號000-0000
    號之自用小客車沿臺北市文山區興隆路4段145巷22弄由南往
    北方向行駛，途經興隆路4段145巷、22弄口處，本應注意汽
    車行駛至交岔路口，其行進、轉彎，應遵守行經無號誌之交
    岔路口，支線道車應暫停讓幹線道車先行，轉彎車應讓直行
    車先行，且依當時情形並無不能注意之情事，竟疏未注意及
    此，貿然左轉欲駛入興隆路4段145巷，適有原告騎乘車號00
    0-000號輕型機車，沿興隆路4段145巷由西往東方方向駛來
    ，見狀煞停而發生碰撞，致許子榛人車雖未倒地，但其左側
    大腿受撞擊而受有左側大腿挫傷合併股四頭肌肉斷裂之傷害
    。
　㈡本件車禍係因被告過失造成原告受傷，被告依法應對原告負
    侵權行為損害賠償責任，原告因此休養3月，斯時薪資為24,
    000元，損失共72,000元；另支出機車修理費7,700元、醫療
    費4912元，並請求精神慰撫金50萬元，以上共計584,612元
    。　
乙、被告方面：
一、聲明：
  ㈠原告之訴及其假執行之均駁回。
  ㈡訴訟費用由原告負擔。
二、陳述：
  ㈠因侵權行為所生之損害賠償請求權，自請求權人知有損害及
    賠償義務人時起，2年間不行使而消滅，自有侵權行為時起
    ，逾10年者亦同，民法第197條定有明文。
　㈡本件案發時間為105年9月17日，請求權時效自105年9月17日
    起算2年，至107年9月17日，原告請求權已罹於時效，故原
    告之主張為無理由。
    理  由
一、按消滅時效，自請求權可行使時起算。因侵權行為所生之損
    害賠償請求權，自請求權人知有損害及賠償義務人時起，2
    年間不行使而消滅；自有侵權行為時起，逾10年者亦同。時
    效完成後，債務人得拒絕給付。民法第128條前段、第197條
    、第144第1項分別定有明文。又關於侵權行為損害賠償請求
    權之消滅時效，應以請求權人實際知悉損害及賠償義務人時
    起算，不以知悉賠償義務人因侵權行為所構成之犯罪行為被
    檢察官起訴，或法院判決有罪為準（最高法院72年台上字第
    738號民事判決意旨參照）。再者，法院認為原告之訴不合
    法或無理由者，應以判決駁回之，為刑事訴訟法第502條第1
    項所明定。
二、原告主張被告過失傷害之事實，業經刑事判決認定在案，自
    堪信為真實。惟查：本件侵權行為發生於000年0月00日，原
    告於車禍發生之當日即報警處理，警方到場後於同日，在萬
    芳醫院對兩造製作談話紀錄表，並填製道路交通事故當事人
    登記聯單，是原告於車禍當日應已知悉被告身分，最遲其於
    105年11月10日收到臺北市政府警察局道路交通事故初步分
    析研判表（見偵卷第5頁），亦已知悉。原告遲於108年9月2
    4日，始向本院提起刑事附帶民事訴訟請求損害賠償，距離
    其知悉受有損害及賠償義務人已逾2年之消滅時效期間。原
    告主張之侵權行為損害賠償請求權既已罹於時效，被告提出
    時效消滅之抗辯而拒絕給付，自屬有據。揆諸前開規定，原
    告之請求，為無理由，應予駁回，其假執行之聲請亦失所附
    麗，應併予駁回。
據上論斷，應依刑事訴訟法第502條第1項，判決如主文。
中    華    民    國   109    年    4    月    7    日
                   刑事第十七庭審判長法  官 鄭水銓
                                     法  官 黃雅芬
                                     法  官 李世華
以上正本證明與原本無異。
如不服本判決，應於收受送達後20日內向本院提出上訴書狀，其
未敘述上訴之理由者並得於提起上訴後20日內向本院補提理由書
（均須按他造當事人之人數附繕本）「切勿逕送上級法院」。但
應受民事訴訟法第466條之限制。
                                     書記官 莊佳鈴
中　　華　　民　　國　　109 　年　　4 　　月　　7 　　日